# 预付的租赁费电话费可以计入长期待摊费用吗

提问人：13757187143 时间：2019-03-25 19:41:07
企业 2018 年支付未来 2 年的邮箱租赁费，和未来 2 年的包月的电话费。
计入长期待摊费用。与同事有争议。
主要是，是否符合资产的 “未来期间很可能给企业带来经济利益” 这一条。
同事认为，邮箱租赁费、电话费只是企业未来发生的支出，不会给企业带来经济利益或该经济利益难以预测，类似的还有广告费。
各位大佬怎么看？

回答人：chenyiwei
可以确认为资产，代表未来期间内接受相关服务的权利，即后续接受相关服务时无需再支付款项，从而减少了未来的经济利益流出。至于接受服务时即摊销转为该期费用，这是后期的会计处理问题，并不在本期会计处理考虑的范围之内。